---
title: "Pre-QUES"
output: 
  rmarkdown::html_vignette:
    toc: true
vignette: >
  %\VignetteIndexEntry{Pre-QUES}
  %\VignetteEngine{knitr::rmarkdown}
  %\VignetteEncoding{UTF-8}
---



```{r, include = FALSE}
knitr::opts_chunk$set(
  collapse = TRUE,
  comment = "#>"
)
library(LUMENSR)
library(magrittr)
library(dplyr)
library(purrr)
library(networkD3)
library(terra)
library(sf)
library(ggplot2)
library(ggrepel)
library(stringr)
library(viridis)
library(scales)
```

# Bagaimana Analisis Ini Bekerja?

1.  **Peta tutupan lahan dari dua periode waktu**: Analisis perubahan lahan dimulai dengan membandingkan data peta tutupan lahan dari dua periode waktu yang berbeda. Ini memberikan gambaran tentang bagaimana lahan di suatu daerah berubah sepanjang waktu.

2.  **Mengintegrasikan peta Unit Perencanaan**: Data unit perencanaan kemudian dimasukkan dalam proses ini. Ini memungkinkan kita untuk melihat kecenderungan perubahan tutupan lahan pada masing-masing kelas unit perencanaan.

# **Mengapa Analisis Ini Penting?**

Hasil dari analisis ini berperan penting dalam proses perencanaan untuk berbagai aspek pembangunan. Berikut adalah beberapa aplikasinya:

-   **Menentukan Prioritas Pembangunan**: Dengan memahami pola dan tren perubahan lahan, kita bisa menentukan area mana yang harus diberi prioritas dalam pembangunan.

-   **Mengidentifikasi Faktor Pemicu**: Analisis ini membantu kita dalam mengidentifikasi faktor pemicu yang mempengaruhi perubahan penggunaan lahan.

-   **Perencanaan Skenario Masa Depan**: Memahami perubahan masa lalu dan saat ini memungkinkan kita untuk merencanakan skenario pembangunan masa depan.

# 1. Data yang digunakan

Berikut adalah komponen data yang digunakan dalam analisis perubahan lahan:

-   **Peta Penggunaan Lahan**: Ini adalah sumber utama informasi yang menunjukkan pola dan distribusi penggunaan lahan di suatu area.

-   **Peta Unit Perencanaan Daerah**: Sebagai petunjuk dari area perencanaan, peta ini digunakan untuk menunjukkan bagaimana lahan direncanakan untuk digunakan dan dikembangkan.

-   **Tabel Acuan Tipe Penggunaan Lahan**: Tabel ini memberikan klasifikasi terperinci tentang berbagai tipe penggunaan lahan.

-   **Tabel Acuan Kelas Unit Perencanaan**: Ini membantu kita memahami klasifikasi dan karakteristik dari unit-unit perencanaan yang berbeda.

```{r echo=FALSE, fig.height=8, fig.width=12}
NTT_LC90 <- LUMENSR_example("NTT_LC90.tif") %>%
									 terra::rast() %>%
									 add_legend_to_categorical_raster(
									 raster_file = .,
									 lookup_table = lc_lookup_klhk_sequence)

plot_categorical_raster(NTT_LC90)
```

```{r echo=FALSE, fig.height=8, fig.width=12}

NTT_LC20 <- LUMENSR_example("NTT_LC20.tif") %>%
									 terra::rast() %>%
									 add_legend_to_categorical_raster(
									 raster_file = .,
									 lookup_table = lc_lookup_klhk_sequence)

plot_categorical_raster(NTT_LC20)
```

```{r echo=FALSE, fig.height=8, fig.width=12}
 plot_planning_unit(ntt_admin, "Kabupaten")
```

## Tabel deskripsi singkatan

```{r echo=FALSE}
tabel_singkatan <- lc_lookup_klhk %>%
  abbreviate_lookup() %>% 
  dplyr::select(-color_pallette)

tabel_singkatan %>% rmarkdown::paged_table()
```

# 2. Hasil analisis pada tingkat bentang lahan

## Tabel kondisi tutupan lahan

```{r echo=FALSE}
lc_freq_table <- calc_lc_freq(raster_list = list(NTT_LC90, NTT_LC20))
lc_freq_table %>% 
  abbreviate_by_column( "Jenis tutupan lahan", remove_vowels = FALSE) %>%
  rmarkdown::paged_table(options = list(cols.min.print = 3))
```

## Komposisi tutupan lahan

```{r echo=FALSE, fig.height=8, fig.width=12}
lc_freq_table %>% 
  abbreviate_by_column( "Jenis tutupan lahan", remove_vowels = FALSE) %>% 
  plot_lc_freq(column_lc_type = "Jenis tutupan lahan", 
               column_T1 = "NTT_LC90_count", 
               column_T2 = "NTT_LC20_count")
```

## Alur perubahan lahan dominan

```{r echo=FALSE}
raster_files <- c("NTT_LC90.tif", "NTT_LC20.tif") %>%
    map(LUMENSR_example) %>%
    map(rast)

# Loop through raster files
raster_list <- 
  map(raster_files, ~ apply_lookup_table(raster_file = .x, lookup_lc = lc_lookup_klhk_sequence))

# Turn raster files into a frequency table
crosstab_result <- create_crosstab(raster_list)
```

### Komposisi tutupan dan perubahan tutupan lahan

```{r echo=FALSE, fig.height=8, fig.width=12}
# Input
crosstab_result_abbreviated <- crosstab_result %>% 
  abbreviate_by_column( c("NTT_LC90", "NTT_LC20"), remove_vowels = FALSE)

create_sankey(freq_table = crosstab_result_abbreviated, area_cutoff = 10000, change_only = FALSE)
```

### Potret perubahan tutupan lahan

Tanpa mempertimbangkan tutupan lahan yang tidak berubah/ tetap.

```{r echo=FALSE, fig.height=8, fig.width=12}
create_sankey(freq_table = crosstab_result_abbreviated, area_cutoff = 10000, change_only = TRUE)
```

## 10 jenis perubahan dominan

### Dalam Tabel

```{r echo=FALSE}
luc_top_10 <- crosstab_result %>% calc_top_lcc(n_rows = 10) %>%
  abbreviate_by_column( c("NTT_LC90", "NTT_LC20"), remove_vowels = FALSE)

luc_top_10 %>% rmarkdown::paged_table()
```

### Dalam grafik

```{r echo=FALSE, fig.height=8, fig.width=12}
luc_top_10 %>% plot_lcc_freq_bar(col_T1 = "NTT_LC90" , col_T2 = "NTT_LC20",Freq = "Freq")

```
