---
title: "PreQUES-Land Use Change Analysis"
format: 
   html:
     df-print: kable
editor: visual
editor_options: 
  chunk_output_type: console
execute:
  cache: false
---

```{r include=FALSE}
library(magrittr)
library(LUMENSR)
library(terra)

lc_t1_ <- LUMENSR_example("NTT_LC90.tif") %>%
  terra::rast() %>%
  add_legend_to_categorical_raster(
    raster_file = .,
    lookup_table = lc_lookup_klhk_sequence
  )
## Load and annotate land cover data for period T2
lc_t2_ <- LUMENSR_example("NTT_LC20.tif") %>%
  terra::rast() %>%
  add_legend_to_categorical_raster(
    raster_file = .,
    lookup_table = lc_lookup_klhk_sequence
  )
# Load planning unit data
admin_z <- LUMENSR_example("ntt_admin_spatraster.tif") %>%
  terra::rast()

ques_pre_output <- ques_pre(lc_t1_, lc_t2_, admin_z)
```

## Bagaimana Analisis Ini Bekerja?

1.  **Peta tutupan lahan dari dua periode waktu**: Analisis perubahan lahan dimulai dengan membandingkan data peta tutupan lahan dari dua periode waktu yang berbeda. Ini memberikan gambaran tentang bagaimana lahan di suatu daerah berubah sepanjang waktu.

2.  **Mengintegrasikan peta Unit Perencanaan**: Data unit perencanaan kemudian dimasukkan dalam proses ini. Ini memungkinkan kita untuk melihat kecenderungan perubahan tutupan lahan pada masing-masing kelas unit perencanaan.

## Mengapa Analisis Ini Penting?

Hasil dari analisis ini berperan penting dalam proses perencanaan untuk berbagai aspek pembangunan. Berikut adalah beberapa aplikasinya:

-   **Menentukan Prioritas Pembangunan**: Dengan memahami pola dan tren perubahan lahan, kita bisa menentukan area mana yang harus diberi prioritas dalam pembangunan.

-   **Mengidentifikasi Faktor Pemicu**: Analisis ini membantu kita dalam mengidentifikasi faktor pemicu yang mempengaruhi perubahan penggunaan lahan.

-   **Perencanaan Skenario Masa Depan**: Memahami perubahan masa lalu dan saat ini memungkinkan kita untuk merencanakan skenario pembangunan masa depan.

# 1. Data yang digunakan

Berikut adalah komponen data yang digunakan dalam analisis perubahan lahan:

-   **Peta Penggunaan Lahan**: Ini adalah sumber utama informasi yang menunjukkan pola dan distribusi penggunaan lahan di suatu area.

-   **Peta Unit Perencanaan Daerah**: Sebagai petunjuk dari area perencanaan, peta ini digunakan untuk menunjukkan bagaimana lahan direncanakan untuk digunakan dan dikembangkan.

-   **Tabel Acuan Tipe Penggunaan Lahan**: Tabel ini memberikan klasifikasi terperinci tentang berbagai tipe penggunaan lahan.

-   **Tabel Acuan Kelas Unit Perencanaan**: Ini membantu kita memahami klasifikasi dan karakteristik dari unit-unit perencanaan yang berbeda.

::: panel-tabset
## Peta Penggunaan Lahan T1

```{r}
#| echo: false
ques_pre_output[["input_dataviz"]][["plot_lc_t1"]]
```

## Tabel Acuan Tipe Penggunaan Lahan T1

```{r}
#| echo: false
ques_pre_output[["input_dataviz"]][["tbl_lookup_lc_t1"]]
```
:::

::: panel-tabset
## Peta Penggunaan Lahan T2

```{r}
#| echo: false
ques_pre_output[["input_dataviz"]][["plot_lc_t2"]]
```

## Tabel Acuan Tipe Penggunaan Lahan T2

```{r}
#| echo: false
ques_pre_output[["input_dataviz"]][["tbl_lookup_lc_t2"]]
```
:::

::: panel-tabset
## Peta Unit Perencanaan Daerah

```{r}
#| echo: false
ques_pre_output[["input_dataviz"]][["plot_admin"]]
```

## Tabel Acuan Kelas Unit Perencanaan

```{r}
#| echo: false
ques_pre_output[["input_dataviz"]][["tbl_lookup_admin"]]
```
:::

# 2. Hasil analisis pada tingkat bentang lahan

::: panel-tabset
## Tabel kondisi tutupan lahan

```{r}
#| echo: false
ques_pre_output[["input_dataviz"]][["lc_composition_tbl"]]
```

## Komposisi tutupan lahan

```{r}
#| echo: false
ques_pre_output[["input_dataviz"]][["lc_composition_barplot"]]
```
:::

## Dinamika tutupan lahan secara keseluruhan

```{r}
#| echo: false
ques_pre_output[["landscape_level"]][["sankey_landscape"]]
```

~\*Hanya perubahan diatas 1000 pixel yang ditampilkan.~

## Potret perubahan tutupan lahan
~\*Tanpa\ mempertimbangkan\ tutupan\ lahan\ yang\ tidak\ berubah/\ tetap.~

::: panel-tabset

## Perubahan tutupan lahan
```{r}
#| echo: false
ques_pre_output[["landscape_level"]][["sankey_landscape_chg_only"]]
```
~\*Hanya perubahan diatas 1000 pixel yang ditampilkan.~

## Tabel 10 jenis perubahan tutupan lahan teratas

```{r}
#| echo: false
ques_pre_output[["landscape_level"]][["luc_top_10_tbl"]]
```

## Grafik 10 jenis perubahan tutupan lahan teratas

```{r}
#| echo: false
ques_pre_output[["landscape_level"]][["luc_top_10_barplot"]]
```
:::

# 3. Hasil analisis pada tingkat unit perencanaan

```{r}
#| echo: false
render_child <- function(results_list, i) {
  res = knitr::knit_child(
   text = xfun::read_utf8("quespre_by_pu.qmd"),
   envir = rlang::env(results_list = results_list, i = i),
   quiet = TRUE
  )
  cat(res, sep = '\n')
  cat("\n")
}
```

```{r}
#| results: "asis"
#| echo: false
for (i in names(ques_pre_output[["pu_level"]])) {
  render_child(results_list = ques_pre_output[["pu_level"]], i = i)
}
```

